臺灣高雄地方法院刑事判決　　　　　　　　　　　　九十三年度訴字第二二四四號
　　公　訴　人　臺灣高雄地方法院檢察署檢察官
　　被　　　告　乙○○原名黃.
右被告因違反毒品危害防制條例案件，經檢察官提起公訴（九十三年度毒偵字第三五
五七一號）及移送併案（九十三年度毒偵字第六五一五號）後，被告於本院準備程序
中為有罪之陳述，經合議庭裁定由受命法官依簡式審判程序獨任審理，本院判決如左
：
    主  文
乙○○連續施用第一級毒品，處有期徒刑捌月，扣案之第一級毒品海洛因壹包（淨重
零點柒壹公克、空包裝重零點貳貳公克）及殘留海洛因之注射針筒壹支，均沒收銷燬
之；又連續施用第二級毒品，處有期徒刑肆月；應執行有期徒刑拾月，扣案之第一級
毒品海洛因壹包（淨重零點柒壹公克、空包裝重零點貳貳公克）及殘留海洛因之注射
針筒壹支，均沒收銷燬之。
    事  實
一、乙○○前於民國九十二年間因施用毒品案件，經本院裁定送觀察、勒戒後，認有
    繼續施用毒品之傾向，再經本院裁定令入戒治處所施以強制戒治，自九十二年八
    月二十七日開始執行強制戒治，九十三年二月四日因無繼續施用毒品傾向，經本
    院裁定停止戒治，所餘戒治期間付保護管束，而於九十三年二月二十五日開始執
    行保護管束，嗣因執行強制戒治及保護管束之時間逾六個月，檢察官比較新舊法
    規定，依修正後毒品危害防制條例第二十條第二項、第二十三條第一項之規定，
    視為強制戒治期滿（即已執行強制戒治六個月以上，且無繼續戒治之必要），於
    九十三年六月二日以九十三年度戒毒偵字第六一一號為不起訴處分確定。乙○○
    於前受強制戒治期滿釋放後五年以內，猶不知悔改，復基於施用第一級毒品海洛
    因及第二級毒品安非他命之概括犯意，自九十三年七月五日凌晨一時許回溯二十
    四小時內某時起，至同年九月二十一日止，在高雄市新興區○○○路三十號，龍
    成大飯店二０五號房等處，連續施用第一級毒品海洛因及摻雜有第二級毒品ＭＤ
    ＭＡ之安非他命多次。嗣分別於九十三年七月五日凌晨一時許，為警於高雄市新
    興區○○○路三十號龍成大飯店查獲，並扣得第一級毒品海洛一包（淨重零點七
    一公克、空包裝重零點二二公克）、注射針筒一支；於同年九月二十一日下午三
    時三十分許，因蕭憲隆毒品案（另案偵查起訴），為警於高雄市新興區○○○路
    一二三號二樓查獲，經採尿送驗呈嗎啡及甲基安非他命陽性反應，始查悉上情。
二、案經高雄市政府警察局新興分局報請臺灣高雄地方法院檢察署檢察官偵查起訴及
    移送併案審理。
    理  由
一、右揭事實，業據被告乙○○於本院審理中坦承不諱，且被告為警查獲後所採集之
    尿液經送高雄市立凱旋醫院及高雄縣政府衛生局結果，分呈嗎啡、甲基安非他命
    、ＭＤＭＡ陽性反應，有高雄市立凱旋醫院九十三年七月十二日高市凱醫檢字第
    ０二００四號煙毒尿液檢驗成績書及高雄縣政府衛生局九十三年十月八日九三煙
    檢字第二二四八號煙毒尿液檢驗成績書二紙附卷可稽，另扣案之第一級毒品海洛
    因一包（淨重零點七一公克、空包裝重零點二二公克）、針筒一支，經送驗結果
    ，均呈海洛因陽性反應，亦有法務部調查局九十三年八月三日調科壹字第二二０
    ０一七六八八號鑑定通知書、高雄醫學大學附設中和紀念醫院九十三年九月十四
    日報告編號：九三０九─一六八號檢驗報告各一份在卷足憑。綜上足認，被告前
    揭自白與事實相符，應堪採信，被告右揭連續施用第一、二級毒品犯行洵堪認定
    。
二、又被告於九十二年間因施用毒品案件，經本院裁定送觀察、勒戒後，認有繼續施
    用毒品之傾向，再經本院裁定令入戒治處所施以強制戒治，自九十二年八月二十
    七日開始執行強制戒治，九十三年二月四日因無繼續施用毒品傾向，經本院裁定
    停止戒治，所餘戒治期間付保護管束，而於九十三年二月二十五日開始執行保護
    管束，嗣因執行強制戒治及保護管束之時間逾六個月，檢察官比較新舊法規定，
    依修正後毒品危害防制條例第二十條第二項、第二十三條第一項之規定，視為強
    制戒治期滿（即已執行強制戒治六個月以上，且無繼續戒治之必要），於九十三
    年六月二日以九十三年度戒毒偵字第六一一號為不起訴處分確定等情，有臺灣高
    等法院被告全國前案紀錄表及上揭不起訴處分書各乙份在卷可稽。被告於強制戒
    治執行完畢釋放後五年內，再施用第一級及第二級毒品，核其所為，分係犯毒品
    危害防制條例第十條第一項之施用第一級毒品罪及同條第二項之施用第二級毒品
    罪。其持有第一、二級毒品之低度行為，應為施用之高度行為所吸收，不另論罪
    。被告同時施用第二級毒品甲基安非他命及ＭＤＭＡ，係一行為觸犯數罪名，為
    想像競合犯，應從被告主觀上所欲施用且已具成癮性之施用第二級毒品甲基安非
    他命罪處斷。又被告先後多次施用第一級、第二級毒品之犯行，時間緊接，犯罪
    構成要件相同，顯係基於概括犯意反覆為之，應分別依連續犯之規定各以一罪論
    ，並均依法加重其刑。被告所犯上述二罪，犯意各別，行為互殊，應予分論併罰
    。又公訴人雖僅就被告九十三年七月五日為警查獲前施用第一、二級毒品各一次
    之犯行提起公訴，然被告自九十三年七月五日起至同年九月二十一日某時前止連
    續施用第一級、第二級毒品之犯行，與前揭經起訴並論罪科刑之施用第一級、第
    二級毒品犯行間，有連續犯之裁判上一罪關係，已如前述，為起訴效力所及，本
    院自應併予審理，附此敘明。爰審酌被告前因施用毒品，先後經觀察、勒戒、強
    制戒治，仍未戒絕毒品，足見其並無悔意，且戒斷毒癮之意志不堅，惟念其施用
    毒品乃自戕行為，尚未危害他人，施用時間非長，犯後並坦承犯行，態度良好等
    一切情狀，分別量處如主文所示之刑，並定其應執行刑。
三、扣案之白粉屬第一級毒品海洛因（淨重零點七一公克、空包裝重零點二二公克）
    ，有如前述，包裝部分及扣案注射針筒一支，均殘留無法析離之第一級毒品海洛
    因，已如上述，均應依毒品危害防制條例第十八條第一項前段之規定，沒收銷燬
    之。至送驗耗費之海洛因部分，既已滅失不存在，自無宣告沒收銷燬之必要，附
    此敘明。
據上論斷，應依刑事訴訟法第二百七十三條第一項、第二百九十九條第一項前段，毒
品危害防制條例第十條第一項、第二項、第十八條第一項前段，刑法第十一條、第五
十六條、第五十五條、第五十一條第五款，判決如主文。
本院經檢察官甲○○到庭執行職務。
中　　　華　　　民　　　國　　九十四　　年　　　二　　　月　　二十五　　日
                                  臺灣高雄地方法院刑事十五庭
                                              法  官  林揚奇
右正本證明與原本無異。
如不服本判決，應於判決送達後十日內，向本院提出上訴狀。
                                              書記官  于耀文
中　　　華　　　民　　　國　　九十四　　年　　　二　　　月　　二十五　　日
附錄法條：
毒品危害防制條例第十條
施用第一級毒品者，處六月以上五年以下有期徒刑。
施用第二級毒品者，處三年以下有期徒刑。
